臺灣彰化地方法院刑事判決　　　　　　　　　　　　九十三年度訴字第一六五六號
　　公　訴　人　臺灣彰化地方法院檢察署檢察官
　　被　　　告　庚○○
　　選任辯護人　張智翔律師
　　被　　　告　戊○○
　　指定辯護人　俞建界律師
　　被　　　告　己○○
　　選任辯護人　朱坤棋律師
右列被告等因違反毒品危害防制條例案件，經檢察官提起公訴（九十三年度偵字第七
六三三號、八八○二號、七五五四號、八七二七號、八一六三號、八七三○號），本
院判決如左：
    主  文
庚○○共同連續販賣第一級毒品，累犯，處無期徒刑，褫奪公權終身。扣案之第一級
毒品海洛因伍拾伍包（合計淨重拾貳點零貳公克）沒收銷燬之；未扣案之門號為0
000000000號、0000000000號、0000000000號行動電
話各壹支，及販賣所得財物新臺幣貳拾柒萬肆仟元均沒收，如全部或一部不能沒收時
，以其財產抵償之。
戊○○共同連續販賣第一級毒品，處無期徒刑，褫奪公權終身。扣案之第一級毒品海
洛因伍拾伍包（合計淨重拾貳點零貳公克）沒收銷燬之；未扣案之門號為0000
000000號、0000000000號、0000000000號行動電話各壹
支，及販賣第一級毒品海洛因所得財物新臺幣壹拾陸萬壹仟元均沒收，如全部或一部
不能沒收時，以其財產抵償之。
己○○共同連續販賣第一級毒品，處無期徒刑，褫奪公權終身。扣案之第一級毒品海
洛因伍拾伍包（合計淨重拾貳點零貳公克）沒收銷燬之；未扣案之門號為0000
000000號、0000000000號、0000000000號行動電話各壹
支，及販賣第一級毒品海洛因所得財物新臺幣玖萬壹仟元均沒收，如全部或一部不能
沒收時，以其財產抵償之。
庚○○、戊○○、己○○被訴販賣第二級毒品部分均無罪。
    事  實
一、庚○○（綽號「阿豐」）前因犯竊盜案件，經本院判處有期徒刑一年，並經臺灣
    高等法院臺中分院駁回上訴而確定，甫於民國九十年五月十五日執行完畢。(一)詎
    庚○○仍不思正業，明知海洛因業經主管機關公告列為第一級毒品，禁止非法販
    賣、轉讓、持有，竟基於販賣第一級毒品海洛因營利之概括犯意，自九十二年五
    月間某日起，先向不詳姓名年籍綽號「阿明」之成年男子購入第一級毒品海洛因
    後，即以門號為0000000000號、0000000000號之行動電話
    作為販毒之聯絡電話，自販入後起迄九十三年一月間某日止，連續販賣第一級毒
    品海洛因予乙○○及少年方○○（年籍詳卷），其販賣情形如下：經甲○○以
    門號為0000000000號行動電話，撥打上開庚○○所使用之行動電話號
    碼，向庚○○聯絡購買毒品海洛因事宜後，庚○○即在彰化縣二林鎮○○路金翁
    遊藝場等地，以每次新臺幣（下同）一千元之價格，連續販賣第一級毒品海洛因
    予甲○○十次；經乙○○以家用00－0000000號電話或公共電話，撥
    打上開二支行動電話號碼，與庚○○聯絡購買毒品海洛因事宜後，庚○○即在彰
    化縣二林鎮○○路金翁遊藝場等地，以每次一千元之價格，連續販賣第一級毒品
    海洛因予乙○○三次；經少年方○○以門號為0000000000、000
    0000000、0000000000、0000000000號等行動電話
    或公共電話，撥打上開二支行動電話號碼，與庚○○聯絡購買毒品海洛因事宜後
    ，庚○○即在彰化縣竹塘鄉○○路保安巷九十一號、同縣二林鎮○○路金翁遊藝
    場、同縣大城鄉第三公墓內涼亭、同縣大城鄉○○○段三四八號空屋、同縣芳苑
    鄉○○村○○段一五六號、同縣芳苑鄉新街村海岸旁工寮廢棄魚塭空屋等地，以
    每次一千元之價格，連續販賣第一級毒品海洛因予少年方○○一百次。(二)其後，
    庚○○因知悉戊○○（綽號「阿模」）有施用毒品之惡習，復承前揭販賣第一級
    毒品海洛因營利之犯意，以每次販賣毒品可抽成二百元為條件，慫恿戊○○加入
    販毒之行列，而戊○○亦明知海洛因業經主管機關公告列為第一級毒品，禁止非
    法販賣、轉讓、持有，竟仍與庚○○共同基於販賣第一級毒品海洛因營利之概括
    犯意聯絡，自九十三年一月間某日起，亦以上開二支行動電話及戊○○所有門號
    為0000000000號之行動電話作為販毒之聯絡電話，在彰化縣二林鎮鄰
    近地區，多次販賣第一級毒品海洛因予乙○○、少年方○○等人，渠等販毒方式
    係由庚○○向不詳姓名年籍綽號「阿明」之成年男子購入第一級毒品海洛因後，
    在彰化縣海邊空屋等地，將海洛因加以分裝，俟欲購買毒品者以上開三支行動電
    話與庚○○、戊○○聯繫購買毒品之種類、數量及交易地點後，由庚○○親自或
    交由戊○○負責前往送貨取款，而戊○○送貨取款後即將款項交予庚○○，並可
    從中抽取二百元作為報酬，渠等即以此方式，共同於九十三年一月間某日起迄同
    年三、四月間某日止連續販賣第一級毒品海洛因予乙○○及少年方○○施用，販
    賣情形如下：經甲○○以門號為0000000000號行動電話，撥打上開
    戊○○等人所使用之行動電話號碼，向戊○○等人聯絡購買毒品海洛因事宜後，
    即由戊○○出面，在彰化縣二林鎮○○路金翁遊藝場等地，以每次一千元之價格
    ，連續販賣第一級毒品海洛因予甲○○十次；經乙○○以前揭家用00－00
    00000號電話或公共電話，撥打上開戊○○等人所使用之行動電話號碼，向
    戊○○等人聯絡購買毒品海洛因事宜後，即由戊○○出面，在彰化縣二林鎮○○
    路金翁遊藝場等地，以每次一千元之價格，連續販賣第一級毒品海洛因予乙○○
    十次；經少年方○○以前揭門號為0000000000號等行動電話或公共
    電話，撥打上開戊○○等人所使用之行動電話號碼，向戊○○等人聯絡購買毒品
    海洛因事宜後，即由戊○○出面，在彰化縣竹塘鄉○○路保安巷九十一號、同縣
    二林鎮○○路金翁遊藝場、同縣大城鄉第三公墓內涼亭、同縣大城鄉○○○段三
    四八號空屋、同縣芳苑鄉○○村○○段一五六號、同縣芳苑鄉新街村海岸旁工寮
    廢棄魚塭空屋等地，以每次一千元之價格，連續販賣第一級毒品海洛因予少年方
    ○○五十次。(三)嗣庚○○又知悉己○○（綽號「晚班」）有施用毒品之惡習（庚○○、戊○○、己○○施用毒品部分，均由檢察官另案偵辦），復承前揭販賣第
    一級毒品海洛因營利之犯意，以每次販賣毒品可抽成二百元為條件，慫恿己○○
    加入販毒之行列。而己○○亦明知海洛因業經主管機關公告列為第一級毒品，禁
    止非法販賣、轉讓、持有，竟仍與庚○○、戊○○共同基於販賣第一級毒品海洛
    因營利之概括犯意聯絡，自九十三年三、四月間某日起至同年八月間某日止，亦
    以上開二支行動電話及戊○○所有門號為0000000000號之行動電話作
    為販毒之聯絡電話，在彰化縣二林鎮鄰近地區，多次販賣第一級毒品海洛因予甲○○、丙○○、乙○○、丁○○、少年方○○等人，渠等販毒方式仍係由庚○○
    向不詳姓名年籍綽號「阿明」之成年男子購入第一級毒品海洛因後，在彰化縣海
    邊空屋等地，將海洛因加以分裝，俟欲購買毒品者以上開三支行動電話與庚○○
    、戊○○、己○○聯繫購買毒品之種類、數量及交易地點後，由戊○○、己○○
    二人負責前往送貨取款，而戊○○、己○○送貨取款後即將款項交予庚○○，戊○○、己○○可從中抽取二百元作為報酬，渠等即以此方式，共同連續販賣第一
    級毒品海洛因予甲○○、丙○○、乙○○、丁○○、少年方○○等人施用（甲○○等人施用毒品部分，均由檢察官另案偵辦），其販賣情形如下：經甲○○以
    門號為0000000000號行動電話，撥打上開己○○等人所使用之行動電
    話號碼，向己○○等人聯絡購買毒品海洛因事宜後，即由己○○出面，在彰化縣
    二林鎮○○路金翁遊藝場等地，以每次一千元之價格，連續販賣第一級毒品海洛
    因予甲○○十次；經丙○○以家用00－0000000號電話，撥打上開己○○等人所使用之行動電話號碼，向己○○等人聯絡購買毒品海洛因事宜後，即
    由己○○出面，在彰化縣二林鎮○○路金翁遊藝場等地，以每次一千元之價格，
    連續販賣第一級毒品海洛因予丙○○四次；經乙○○以前揭家用00－000
    0000號電話或公共電話，撥打上開己○○等人所使用之行動電話號碼，向己○○等人聯絡購買毒品海洛因事宜後，即由己○○出面，在彰化縣二林鎮○○路
    金翁遊藝場等地，以每次一千元之價格，連續販賣第一級毒品海洛因予乙○○七
    次；經丁○○以門號為0000000000號行動電話，撥打上開己○○等
    人所使用之行動電話號碼，向己○○等人聯絡購買毒品海洛因事宜後，即由己○○出面，在彰化縣二林鎮○○路金翁遊藝場、同鎮○○路北海遊藝場、同鎮○○
    街橋頭前等地，以每次一千元之價格，連續販賣第一級毒品海洛因予丁○○二十
    次；經少年方○○以前揭門號為0000000000號等行動電話或公共電
    話，撥打上開己○○等人所使用之行動電話號碼，向己○○等人聯絡購買毒品海
    洛因事宜後，即由己○○出面，在彰化縣竹塘鄉○○路保安巷九十一號、同縣二
    林鎮○○路金翁遊藝場、同縣大城鄉第三公墓內涼亭、同縣大城鄉○○○段三四
    八號空屋、同縣芳苑鄉○○村○○段一五六號、同縣芳苑鄉新街村海岸旁工寮廢
    棄魚塭空屋等地，以每次一千元之價格，連續販賣第一級毒品海洛因予少年方○○五十次（甲○○等人施用毒品部分，均由檢察官另案偵辦）。而於九十三年三
    月六日上午九時五十分許，庚○○駕駛前開自小客車附載戴文勇（其冒「吳宏斌
    」名義應訊，所涉偽造文書等罪嫌，現另由臺灣雲林地方法院審理中）前往彰化
    縣溪湖鎮欲搭載友人江建沛，行經彰化縣溪湖鎮○○路一○一號前路旁，因彰化
    縣警察局溪湖分局警員許進坤接獲檢舉，得悉該車牌號碼Ｊ二─九七五一號自小
    客車車上有人持有毒品，即駕駛巡邏車至上開車輛停放處，庚○○見巡邏車靠近
    ，立刻將車子往前開動並示意尚未上車之江建沛快跑上車，旋經警員許進坤攔停
    盤查，因警員許進坤發覺該車輛左前車門手把處螺絲係鬆動狀，與一般車輛手把
    螺絲均鎖住者不同，且手把下方有把螺絲起子，深覺有異，乃將庚○○等人帶回
    彰化縣警察局溪湖分局（位於彰化縣溪湖鎮○○路○段二六二號），旋經庚○○
    同意後，對上開車輛進行搜索，果於開啟左前車門手把後，查獲第一級毒品海洛
  因五十五包（合計淨重三二．○二公克），另扣得具殺傷力之美國ＢＥＲＥＴＴ
    Ａ廠製九二Ｆ型口徑九ｍｍ制式半自動手槍一枝及具有殺傷力之口徑九ｍｍ制式
    子彈九顆（所涉違反槍砲彈藥刀械管制條例部分，另由本院審結）。
二、案經彰化縣警察局二林分局報請臺灣彰化地方法院檢察署檢察官偵查起訴。
    理  由
甲、有罪部分
一、訊據被告庚○○固坦承車號Ｊ二─九七五一號自小客車為其交通工具，而於九十
    三年三月六日確有在其自小客車查獲第一級毒品海洛因五十五包之事實，被告戊○○則坦承門號為0000000000號行動電話係伊所有，且曾使用過門號
    為0000000000號、0000000000號之行動電話等情，惟被告
    庚○○、戊○○、己○○三人均矢口否認有何販賣第一級毒品海洛因之犯行。被
    告庚○○辯稱：伊並無販賣毒品海洛因，亦未曾使用過門號為00000000
    00號、0000000000號之行動電話，且於九十三年三月六日上午九時
    五十分許為警查獲之毒品海洛因五十五包並非伊所有，是戊○○向伊借車使用，
    該毒品等物乃戊○○友人洪國仁所有云云；被告戊○○辯稱：伊並未販賣毒品海
    洛因，亦無與庚○○販賣毒品，而門號為0000000000號、00000
    00000號之行動電話伊後來交予己○○使用，並不知己○○作何使用云云；
    被告己○○辯稱：伊並未販賣毒品海洛因，且未曾使用過門號為0000000
    000號、0000000000號之行動電話，亦不認識甲○○、丙○○、乙○○、丁○○、少年方○○等人，不知甲○○等人為何會說有向伊購買毒品云云
    。而辯護意旨則略以：(一)被告庚○○部分：本件公訴意旨認定被告庚○○有販賣
    毒品海洛因，無非是以證人甲○○、丁○○、丙○○及共同被告己○○等人警詢
    、偵查供述證據作為基礎，然被告己○○已在審理時否認其前於偵查中所為之陳
    述，而證人甲○○之警訊筆錄並不具證據能力，證人丁○○已證述並不認識被告
    庚○○，證人丙○○證述是向綽號「晚班」者購買毒品，另少年方○○前後證述
    不符，證人乙○○因與被告庚○○有嫌隙，所為證述不足採信，另共同被告戊○○、己○○均否認有與被告庚○○共同販賣毒品之事實，請求諭知被告庚○○無
    罪之判決等語；(二)被告己○○部分：公訴意旨認被告己○○有販賣毒品海洛因之
    犯行，無非依據證人甲○○、丙○○、乙○○、丁○○、少年方○○之證述，而
    該等證人因自身均有涉及持有與施用毒品之犯行，依據毒品危害防制條例第十七
    條之規定，證人應係為了減輕相關刑責，而指認被告等人有為本件販賣毒品犯行
    ，渠等所為證詞值得懷疑，證人甲○○警訊筆錄，乃按照事先完成筆錄照著唸，
    ，公訴人所採信之證人相關證詞是值得質疑的，此外並無其他積極證據證明被告
    己○○有販賣毒品之犯行，應諭知被告己○○無罪之判決等語；(三)被告戊○○部
    分：本件戊○○自始至終均否認犯罪，而證人丙○○、丁○○在警詢中並無證述
    被告戊○○有販賣毒品，又少年方○○之警詢筆錄前後有很多出入，不得作為證
    據，且證人等自身有施用毒品，警方誘導指認被告等人販毒，程序有瑕疵，又通
    聯紀錄並無法證明是被告等人之通聯，請求諭知被告戊○○無罪之判決等語。
二、證據能力部分：(一)按被告以外之人於審判中有傳喚不到之情形者，其於檢察事務
    官、司法警察官或司法警察調查中所為之陳述，經證明具有可信之特別情況，且
    為證明犯罪事實之存否所必要者，得為證據，刑事訴訟法第一百五十九條之三定
    有明文。查證人乙○○經本院傳喚未到庭應訊，惟其前於九十三年八月五日（第
    一、二次筆錄）及同年八月十六日警詢所作筆錄，均經證人乙○○親閱認為無訛
    後始簽名捺印（參卷附警詢筆錄），且證人即製作筆錄之警員許志文亦於本院審
    理時到庭證述：伊製作證人筆錄內容，會先問證人了解整個狀況後予以製作筆錄
    ，筆錄均依證人意思記錄等語，又證人乙○○於警詢中均先證述販賣毒品予伊之
    人係為綽號「毛仔（應係「模仔」之音）」、「阿豐」及「晚班」之人，並提供
    販毒之人所使用之聯絡電話為0000000000號、0000000000
    號之行動電話，證人並非直接陳述係向被告庚○○、戊○○、己○○購買毒品，
    而係經由警員調閱資料照片供其指認，才得以確定販毒者為被告庚○○等人，顯
    非警員先特定涉案人員而要求證人予以指認，而證人乙○○該三次警詢筆錄並無
    不符、矛盾之處，且提供自己向販毒者所用之聯絡電話0000000000號
    ，經查乃為證人乙○○之父林燕輝所有，並與前揭0000000000號、0
    000000000號之行動電話有多次通聯紀錄，此有卷附通聯調閱查詢單及
    通聯紀錄等件可佐，證人前揭警詢所為陳述十分具體明確，足認證人乙○○在前
    揭警詢所為陳述之觀察、記憶、表達應屬無誤，堪認具有可信之特別情況，又該
    等警詢時所為之上開供述，觀其內容，係屬證明本件犯罪事實存否所必要之證據
    ，本院認得作為證據，先予敘明。(二)次按被告以外之人於司法警察調查中所為之
    陳述，與審判中不符時，其先前之陳述具有較可信之特別情況，且為證明犯罪事
    實存否所必要者，得為證據，刑事訴訟法第一百五十九條之二定有明文，本項規
    定之立法意旨，在顧及人證於檢察官偵訊或審判中，因受其他外在因素之不當影
    響，致其在後之供述與先前在司法警察偵詢時之供述內容有所出入，並以先前之
    警詢供述具有特別可信之情形時，得基於該審判外供述證據（屬傳聞證據）之可
    信性及必要性，例外承認其具有證據能力，俾追求之刑事訴訟之真實發現目的。
    查證人甲○○於九十三年五月十九日及同年十月四日警詢筆錄，均經證人甲○○
    親閱認為無訛後始簽名捺印（參卷附警詢筆錄），且證人甲○○於本院審理時亦
    到庭證述：伊有一邊唸、一邊看筆錄等語，又證人即製作筆錄之警員許志文亦於
    本院審理時到庭證述：因為證人甲○○、丁○○二人涉嫌搶奪案七件，經前往甲○○住處搜索時，有搜到毒品，而甲○○坦承犯搶奪案，並表示因為沒有錢吸毒
    才會去搶，並提供其所購買毒品對象之聯絡電話，伊製作證人甲○○筆錄內容，
    均依證人意思記錄等語，參以證人甲○○於警詢中所證述販賣毒品予伊之人係為
    綽號「晚班」之人，並經由綽號「阿豐」之人介紹下游即綽號「阿模」之人，再
    經由綽號「阿模」之人介紹綽號「晚班」之人，始知悉渠等聯絡販毒電話為00
    00000000號、0000000000號之行動電話，茲證人並非直接陳
    述係向被告庚○○、戊○○、己○○購買毒品，乃係經由警員調閱資料照片供其
    指認，始得確定販毒者為被告等人，是顯非警員先特定涉案人員而要求證人予以
    指認，況證人二次警詢筆錄並無不符、矛盾之處，又證人自行提供其聯絡販毒者
    所用之電話為0000000000號，經查確與前揭0000000000號
    、0000000000號之行動電話有多次通聯紀錄，此有卷附通聯紀錄可參
    ，則證人前揭警詢所為陳述十分具體明確，足認證人甲○○在前揭警詢所為陳述
    之觀察、記憶、表達應屬無誤，堪認具有可信之特別情況，且證人甲○○於九十
    三年間之前半年均無出國紀錄，其遲於九十三年七月二日始有出境紀錄（參卷附
    入出境查詢資料），而證人甲○○所證述向被告庚○○等人購買毒品時間，係自
    九十三年一月間起至同年五月間止（查證人甲○○於九十三年五月十九日為警查
    獲並製作筆錄），顯無辯護意旨所稱：證人甲○○所述購買毒品時間其人在國外
    之情形，又該等警詢時所為之上開供述，觀其內容，係屬證明本件犯罪事實存否
    所必要之證據，本院認亦得採為認定犯罪事實之證據。
三、經查：(一)右揭事實，業據被告己○○於九十三年十一月十日偵查中具結供稱：被
    告庚○○、戊○○在販賣毒品海洛因，伊有載送戊○○去交付毒品海洛因予施用
    者多次，庚○○曾將毒品海洛因及手機交予伊，要伊接手機電話去載送毒品，渠
    等用來聯絡販賣之電話為0000000000號及0000000000號二
    支電話，另施用者也有以門號為0000000000號行動電話聯絡戊○○關
    於購買毒品海洛因之事宜，其販賣方式係先將毒品海洛因分裝為一小包，再由庚○○將毒品海洛因交予戊○○去販賣，因戊○○常注射海洛因精神不佳，庚○○
    在遊藝場找到伊，並要伊載送毒品海洛因，因戊○○與伊係朋友關係，伊才載戊○○去送毒品海洛因，販賣毒品地點有在金翁遊藝場、彰化縣二林鎮等地區，事
    後庚○○也會給戊○○一、二千元當零用錢，有販賣毒品海洛因予甲○○、乙○○、丁○○等人等語明確。(二)且核與證人甲○○、丙○○、乙○○、丁○○、少
    年方○○等人分別於本院審理時及警詢中所證述向被告庚○○等人購買毒品海洛
    因之情節相互吻合，茲該證人甲○○等人之證詞臚列如下：證人甲○○於九十
    三年五月十九日警詢中證稱：伊有於九十三年四月間，以門號為0000000
    000號行動電話，撥打被告己○○（即綽號「晚班」者）所使用之00000
    00000號及0000000000號之行動電話，以每次每包一千元之價格
    ，向己○○購買毒品海洛因，並約在彰化縣二林鎮○○路金翁遊藝場等地交付毒
    品，而前後購買海洛因約十次等語，且於同年十月四日警詢中亦證述：伊於九十
    三年一月間撥打該0000000000號及0000000000號之行動電
    話，向被告庚○○（即綽號「阿豐」者）購買海洛因約十餘次，其後庚○○則交
    待伊可以同樣電話聯絡被告戊○○（即綽號「阿模」者）購買海洛因，而自九十
    三年一月下旬伊即撥打上開電話向戊○○購買海洛因約十餘次，而自九十三年三
    月下旬改由被告己○○（即綽號「晚班」者）接聽電話，伊向己○○購買海洛因
    約三十餘次，伊每次均以一千元價格購買毒品海洛因一包等語；證人丙○○於
    本院審理時到庭結證稱：伊有向己○○（即綽號「晚班」者）購買毒品海洛因，
    而交付毒品海洛因時，庚○○（即綽號「阿豐」者）、戊○○（即綽號「阿模」
    者）也有一起來過，他們常常在一起，庚○○是大哥，戊○○、己○○是小弟，
    交貨之地點多在金翁遊藝場，交易次數不會超過十次，警訊筆錄所述購買次數約
    四、五次是正確的等語；證人乙○○於九十三年八月五日（第一、二次筆錄）
    及九十三年八月十六日警詢中證稱：伊有自九十二年五、六月起，向庚○○購買
    毒品海洛因三次，其後並有向戊○○購買毒品海洛因約一、二十次，及向己○○
    購買毒品海洛因約七、八次，交貨地點多在彰化縣二林鎮○○路金翁遊藝場等地
    ，而每次所購之海洛因約一千元等語；證人丁○○於本院審理時到庭結證稱：
    伊因與甲○○缺錢購買毒品海洛因，才會去行搶，伊所施用之毒品海洛因係向己○○（即綽號「晚班」者）所購買，購買毒品次數約二、三十次，地點多在彰化
    縣二林鎮金翁遊藝場、彰化縣二林鎮北海遊藝場及彰化縣二林鎮○○街橋頭前附
    近，每次價格為一千元，伊係撥打0000000000號及00000000
    00號之行動電話向己○○購買毒品等語；證人即少年方○○於本院審理時到
    庭結證稱：伊有向庚○○、戊○○、己○○購買毒品海洛因，而從九十二年五月
    間開始到九十三年一月下旬止，係撥打0000000000號行動電話，聯絡
    庚○○購買毒品海洛因，地點是在彰化縣竹塘鄉○○路保安巷九十一號、彰化縣
    二林鎮○○路金翁遊藝場、蔡秋林服務處廢棄空屋、彰化縣大城鄉第三公墓涼亭
    、彰化縣芳苑鄉○○村○○段一五六號、彰化縣芳苑鄉新街村海岸旁工寮廢棄魚
    塭空屋及彰化縣大城鄉○○○段三四八號空屋等地，次數超過一百次，九十三年
    一月下旬後庚○○說以後要買海洛因直接找戊○○接洽，地點都一樣，向戊○○
    聯絡購買毒品海洛因次數超過五十次，直到九十三年四月後，向己○○聯絡購買
    毒品海洛因次數超過五十次，向戊○○、己○○購買毒品之交貨地點多在金翁遊
    藝場，而戊○○、己○○用以聯絡販毒之電話，尚有門號為000000000
    0號及0000000000號之行動電話，戊○○、己○○他們手上毒品賣完
    之後，就會打電話給庚○○說賣完了，庚○○就會來收錢，再拿毒品來補貨，因
    為那時候伊有向戊○○買最後一包，人剛好在旁邊有看到等語。(三)又被告庚○○
    、戊○○、己○○所使用之門號為0000000000號、00000000
    00號、0000000000號之行動電話，與證人乙○○所使用之00－0
    000000號家用電話，證人少年方○○所使用之門號為000000000
    0號等行動電話及公共電話，證人甲○○所使用之門號為0000000000
    號行動電話，證人丙○○所使用之00－0000000號家用電話，證人丁○○所使用之門號為0000000000號行動電話間，確有多次頻繁之通話紀
    錄，此有上開電話之使用者資料、雙向通聯紀錄及公共電話號碼查詢資料等件附
    卷可佐，益徵證人甲○○、丙○○、乙○○、丁○○、少年方○○等人前揭所證
    述向被告庚○○、戊○○、己○○等人購買毒品海洛因等詞屬實，堪以採信。(四)
    再者，被告庚○○於另案（即本院九十三年度訴字第八七○號刑事案件）之九十
    三年三月六日偵查中亦供承上開扣案之海洛因五十五包（合計淨重三二．○二公
    克）均為伊所有等語明確，而證人即查獲警員許進坤亦於該案之本院審理時到庭
    證述：「那天剛好派出所有辦一個強盜案，派出所沒有人可以過去，有人報車號
    Ｊ二─九七五一車內有人在吸食毒品，當時我開巡邏車過來，發現這部車，我車
    子靠近的時候，發現車子有慢慢的向前移動，所以我就將車子騎到那輛車前面停
    著，我下車後，看到手受傷的江建沛在後面用跑的，意思是江建沛要趕快上車，
    我請他們下車盤查，請他們出示證件，裡面庚○○有身分證，另一個沒有帶證件
    ，在見到這部車之前就有線報說庚○○持有槍枝，他們下車後我用目視的看了車
    內一下，然後問他們有無前科，他們說沒有，因為有人報案說有吸毒，所以打電
    話回去問，我發現那部車手把的地方有異樣，一般螺絲都是鎖著的，那輛車手把
    螺絲是鬆動的，手把下面有螺絲起子，我就對庚○○說我要看一下，起先他不肯
    ，我跟他說為何螺絲有鬆動，下面有螺絲起子，那時候路旁有很多人，我跟他們
    說回派出所，如果確實裡面沒有東西，且螺絲起子在那裡，打開一下沒關係，被
    告沒有辦法交代... 後來他們同意，我將車子開往警局，在開車的時候，就發現
    車門有東西撞擊的聲音，猜測一定有東西，我們要拆裡面的時候，在還沒有拆時
    ，被告就說裡面有槍，我們就將螺絲打開，果真有扣案的槍、彈，還有放槍的中
    間有一包小提包，裡面有放五十五包海洛因... 」等語屬實，並有查獲海洛因五
    十五包時之現場照片十三張及車籍作業系統查詢認可資料一件在卷可參。此外復
    有該第一級毒品海洛因五十五包扣案可資佐證，而該等扣案之白色粉末，經鑑定
    結果，確屬海洛因無訛（合計淨重三二‧○二公克），亦有法務部調查局調科壹
    字第一四○○○九九七一號鑑定通知書一件在卷可按。綜上所述，被告庚○○、
    戊○○、己○○否認有販賣海洛因之犯行所為上開辯詞，顯係事後卸責之詞，並
    無足採，而證人甲○○嗣後雖改稱其所施用之毒品海洛因係在台中某家滾石ＰＵ
    Ｂ向某不詳姓名之人所購買，並非向被告己○○等人所購買云云，惟查證人甲○○與被告己○○並不熟識，亦無素怨，本當無設詞誣陷之理，且證人甲○○所使
    用之門號為0000000000號行動電話，確與被告己○○等人所使用之門
    號0000000000號、0000000000號行動電話，確有符合證人
    甲○○所述聯絡購買毒品時間之通聯紀錄，足見證人甲○○於警詢中所證述向被
    告己○○等人購買海洛因等節屬實，況證人甲○○改稱係向不詳之人購買毒品，
    又無法提供查證方式，顯屬事後迴護被告等人之詞，亦無足採。再者，因被告庚○○等人嗣後堅不吐實及證人甲○○於本院審理時對被告加以迴護，本證據裁判
    主義前提，有關此部分販售所得，僅得依證人甲○○、丙○○、乙○○、丁○○
    、少年方○○等供證中可得確定之最少次數及金額，認定其犯罪所得，故此部分
    應以(1)被告庚○○部分（含單獨販賣，與戊○○共同販賣，及與戊○○、
    己○○共同販賣）：販賣予甲○○三十次、每次一千元，販賣予丙○○四次、每
    次一千元，販賣予乙○○二十次、每次一千元，販賣予丁○○二十次、每次一千
    元，販賣予少年方○○二百次、每次一千元；(2)被告戊○○部分（含與庚○○
    共同販賣，及與庚○○、己○○共同販賣）：販賣予甲○○二十次、每次一千
    元，販賣予丙○○四次、每次一千元，販賣予乙○○十七次、每次一千元，販賣
    予丁○○二十次、每次一千元，販賣予少年方○○一百次、每次一千元；(3)被告
    己○○部分（與庚○○、戊○○共同販賣）：販賣予甲○○十次、每次一千元，
    販賣予丙○○四次、每次一千元，販賣予乙○○七次、每次一千元，販賣予丁○○二十次、每次一千元，販賣予少年方○○五十次、每次一千元計算，附此敘明
    。綜上所述，本件事證已臻明確，被告庚○○、己○○、戊○○三人右揭販賣第
    一級毒品海洛因之犯行均堪認定，應依法論科。
四、核被告庚○○、己○○、戊○○三人所為，均係犯毒品危害防制條例第四條第一
    項之販賣第一級毒品罪。被告等販賣海洛因前持有海洛因之低度行為，為販賣之
    高度行為所吸收，不另論罪。又被告三人間具有犯意聯絡及行為分擔，均為共同
    正犯。查被告庚○○、戊○○、己○○先後多次販賣第一級毒品犯行，時間緊接
    ，方法相同，觸犯構成要件相同之罪名，顯係基於概括犯意反覆為之，構成連續
    犯，應依刑法第五十六條規定論以一罪。又被告庚○○前因犯竊盜案件，經本院
    判處有期徒刑一年，復經臺灣高等法院臺中分院駁回上訴而確定，甫於九十年五
    月十五日執行完畢，有臺灣高等法院被告全國前案紀錄表在卷足參，其受有期徒
    刑執行完畢後，五年內再犯本件有期徒刑以上之罪，為累犯，本應依法遞加重其
    刑，惟因本件販賣第一級毒品之法定本刑為死刑或無期徒刑，依法均不得加重。
    爰審酌被告庚○○、戊○○、己○○均有前科紀錄，素行不佳（參卷附臺灣高等
    法院被告全國前案紀錄表），及渠等之犯罪動機、目的、手段、品行、智識程度
    ，暨販賣第一級毒品之行為，使人沉迷於毒癮，無法自拔，輕則戕害身心，重則
    引發各種暴力犯罪，實為多種犯罪之源頭，對國家社會之傷害可謂至深且鉅，且
    鑑於毒品販售常有暴利可圖，故非予嚴懲，不足以遏止此類非行，並考量被告三
    人本件犯罪次數與所得利益甚多，犯罪後復未能知所悔悟，猶卸詞否認犯行之態
    度等一切情狀，分別量處如主文所示之刑，以示警懲，又被告三人所為販賣第一
    級毒品罪經宣告無期徒刑，應同時依刑法第三十七條第一項規定宣告褫奪公權終
    身。
五、扣案之第一級毒品海洛因五十五包（合計淨重三二．○二公克），係第一級毒品
    ，不問屬於犯人與否，均應依毒品害防制條例第十八條第一項前段之規定沒收銷
    燬之。而未扣案之門號為0000000000號、0000000000號、
    0000000000號行動電話各一支，均為被告庚○○等人所有之物，且係
    供被告庚○○等人聯絡販賣本件毒品海洛因所用之物，應依毒品危害防制條例第
    十九條第一項前段之規定沒收之，如全部或一部不能沒收時，以其財產抵償之。
    又依前述，被告庚○○販賣毒品海洛因前後計二百七十四次（含甲○○三十次、
    丙○○四次、乙○○二十次、丁○○二十次、少年方○○二百次），每次為一千
    元，合計販賣毒品所得為二十七萬四千元；被告戊○○販賣毒品海洛因前後計一
    百六十一次（含甲○○二十次、丙○○四次、乙○○十七次、丁○○二十次、少
    年方○○一百次），每次為一千元，合計販賣毒品所得為十六萬一千元；被告己○○共同販賣毒品海洛因前後計九十一次（含甲○○十次、丙○○四次、乙○○
    七次、丁○○二十次、少年方○○五十次），每次為一千元，合計販賣毒品所得
    為九萬一千元，均應依同條例第十九條第一項之規定沒收，如全部或一部不能沒
    收時，則以其財產抵償之。另於九十三年十月六日十五時許，在彰化縣二林鎮○○里○○路四二五號空地，為警所查扣之第一級毒品海洛因一包（淨重○．○六
    公克），被告庚○○等人均否認係供犯本件販賣毒品海洛因所用之物，且該毒品
    數量非多，復查無確切證據證明係被告庚○○等人供販賣毒品海洛因所用之物，
    均不併予宣告沒收，附此敘明。
乙、無罪部分
一、公訴意旨另以：被告庚○○基於販賣第二級毒品安非他命圖利之概括犯意聯絡，
    自九十二年五月間某日起，以行動電話號碼0000000000號、0000
    000000號行動電話作為販毒用之聯絡電話，並以其所有車號Ｊ二─九七五
    一號自小客車作為交通工具，在彰化縣二林鎮鄰近地區，以每包一千元左右之價
    格，多次販賣第二級毒品安非他命；被告庚○○並自九十三年一月間某日起，因
    知戊○○、己○○均有施用毒品之惡習，而以每次販賣毒品可抽成二百元為條件
    ，慫恿渠等加入販毒之行列。被告戊○○、己○○即與庚○○共同基於販賣第二
    級毒品安非他命之概括犯意聯絡，以上開二支行動電話及戊○○所有門號為00
    00000000號之行動電話作為販毒之聯絡電話，並以上開庚○○所有自小
    客車及戊○○、己○○所有機車作為交通工具，在彰化縣二林鎮鄰近地區，多次
    販賣第二級毒品安非他命。渠等販毒方式係由被告庚○○向姓名年籍不詳綽號「
    阿明」男子購入毒品後，在不詳地點加以分裝，俟欲購買毒品者以上開三支行動
    電話與被告庚○○、戊○○、己○○聯繫購買毒品之種類、數量及交易地點後，
    由被告庚○○親自或交由被告戊○○、己○○二人負責前往送貨取款，販售之價
    格為每包一千元不等，被告戊○○、己○○送貨取款後即將款項交予庚○○，並
    可從中抽取二百元作為報酬，渠等即以此方式，共同連續販賣第二級毒品安非他
    命多次予甲○○、丙○○、乙○○、丁○○、少年方○○等人施用。因認被告庚○○、己○○、戊○○尚涉犯毒品危害防制條例第四條第二項之共同販賣第二級
    毒品罪嫌等語。
二、按犯罪事實應依證據認定之，無證據不得認定犯罪事實；不能證明被告犯罪者，
    應諭知無罪之判決，刑事訴訟法第一百五十四條第二項、第三百零一條第一項分
    別定有明文。又被告之自白為證據之一種，須非出於強暴、脅迫、利誘、詐欺或
    其他不正之方法，且與事實相符者，方得採為證據，故被告雖經自白，仍應調查
    其他必要之證據，以察其與事實是否相符，苟無法證明其與事實相符，根本即失
    其證據之證明力，不得採為判斷事實之根據；且事實之認定，應憑證據，如未能
    發現相當證據，或證據不足以證明，自不能以推測或擬制之方法，以為裁判基礎
    ；再認定犯罪事實所憑之證據，雖不以直接證據為限，間接證據亦包括在內，然
    而無論直接或間接證據，其為訴訟上之證明，均須達於通常一般之人均不致於有
    所懷疑，而得確信其為真實之程度，始得據為有罪之認定，最高法院著有四十六
    年台上字第八○九號、四十年台上字第八六號、七十六年台上字第四九八六號判
    例意旨可資參照。
三、本件公訴人認被告庚○○、戊○○、己○○共同涉有毒品危害防制條例第四條第
    二項之販賣第二級毒品之犯行，係以被告己○○於偵查中之自白及證人甲○○、
    丙○○、乙○○、丁○○、少年方○○等人於警詢或偵查中之證述為主要依據。
    惟訊據被告庚○○、戊○○、己○○均堅詞否認有何違反毒品危害防制條例第四
    條第二項之犯行，被告三人均辯稱：並無販賣第二級毒品安非他命之行為等語。
    經查：證人甲○○、丙○○、乙○○、丁○○、少年方○○於警詢或偵查中均僅
    證述被告庚○○等人有販賣第一級毒品海洛因予渠等施用等語，並未證述被告庚○○等人有販賣第二級毒品安非他命予渠等施用之情形，而被告己○○雖於偵查
    中供稱伊與被告庚○○、戊○○等人亦有販賣第二級毒品安非他命之行為等語，
    惟查此部分僅有被告己○○之自白，且被告己○○嗣後於本院審理時已否認有販
    賣第二級毒品之犯行，又卷內復無其他證據得以證明被告己○○前揭自白與事實
    相符，自難僅憑被告己○○前於偵查中之自白遽認被告庚○○、戊○○、己○○
    三人有販賣第二級毒品安非他命之犯行，此外，本院復查無其他積極證據足認被
    告庚○○等三人涉有公訴人所指之販賣第二級毒品之犯行，揆諸前揭說明，本件
    不能證明被告庚○○等三人有違反毒品危害防制條例第四條第二項之販賣第二級
    毒品罪，此部分自應為被告等三人無罪之諭知。另於九十三年三月六日上午九時
    五十分許，在彰化縣溪湖鎮○○路一○一號前路旁，為警所查扣之第二級毒品安
    非他命一包（毛重一．五公克），被告庚○○等人均否認係供犯本件販賣毒品所
    用之物，且該毒品數量非多，復查無確切證據證明係被告庚○○等人供販賣毒品
    所用之物，均不併予宣告沒收，附此敘明。
據上論斷，應依刑事訴訟法第二百九十九條第一項前段、三百零一條第一項，毒品危
害防制條例第四條第一項、第十八條第一項前段、第十九條第一項，刑法第十一條前
段、第二十八條、第五十六條、第四十七條、第三十七條第一項，判決如主文。
本案經檢察官賴志盛到庭執行職務。
中    華    民    國    九十四      年      二      月      十八        日
                                臺灣彰化地方法院刑事第二庭
                                    審判長法官  石  馨  文
                                    法      官王  義  閔
                                    法      官  郭  麗  萍
右正本證明與原本無異。
如不服本判決，應於判決送達後十日內向本院提出上訴狀( 須附繕本 )。
                                    法院書記官  施  嘉  玫
中    華    民    國    九十四      年      二      月      二十五      日
毒品危害防制條例第四條第一項：
製造、運輸、販賣第一級毒品者，處死刑或無期徒刑；處無期徒刑者，得併科新臺幣
一千萬元以下罰金。
